

Arnaldo Benavides Rodríguez

Ingeniero De Sistemas

arnaldobenavides.ab@gmail.com 📞 3228449181 🛅 arnaldobr 🕥 elaRnold 🔗 Portfolio

PROFILE

Desarrollador Front-End con un enfoque innovador y sólida experiencia en el diseño, desarrollo y mantenimiento de sitios web y aplicaciones complejas, incluyendo sistemas CRM. Destacado por mi capacidad para trabajar en equipo y mi participación activa en la gestión estratégica de proyectos. Manejo con múltiples lenguajes de programación como TypeScript, Python, Flutter y PHP, lo que me permite abordar desafíos técnicos con soluciones eficientes y creativas a situación adversas. A lo largo de mi trayectoria he contribuido significativamente a la mejora de la experiencia del usuario y al rendimiento general de las plataformas.

EXPERIENCIA PROFESIONAL

07/2024 - present

Barranquilla, Colombia

Infinity Tech Frontend Developer

Desarrollador Frontend de tiempo completo

12/2023 - 06/2024

México

NEOSEG 2

Freelance Software Developer

Encargado del desarrollo de un punto de venta multiplataforma (desktop version) con

React.js, Electron.js. y Firebase

04/2023 - 11/2023

Barranquilla, Colombia

Universidad del Norte en alianza con Pfizer

Desarrollador web Full Stack

Líder de desarrollo en la creación y despliegue de un aplicativo web para la prevención del

síndrome Post-Covid19 en adultos.

FORMACIÓN ACADÉMICA

2023 Barranquilla, Colombia

Ingeniero de Sistemas Universidad del Norte

🚯 IDIOMAS

Español



Inglés



FORMACIÓN COMPLEMENTARIA

03/2024 Ciberseguridad ♂

MinTIC - Universidad Distrital Francisco José de Caldas

09/2023 Cloud Computing Fundamentals ☑

IBM

10/2022 Azure Data Fundamentals ☑

Microsoft

HABILIDADES

• Python • React • Arquitectura de Software

• PHP • Cloud Computing (Azure) • JavaScript

• Bases de Datos • Next.js

REFERENCIAS

Elian Fince, Senior Software Developer, Infinity Tech finceelian@gmail.com, 301 5752485

Angie Almanza, *Planner*, Iticol akalmanza@uninorte.edu.co, 314 2199628